# 无形资产出资问题

提问人：lilong54 时间：2012-11-11 20:39:43
股东A用无形资产出资评估作价 1000 万（注册资本 400 万，其余 600 万作为资本公积）增资到某公司，假设占股比例30%；然后股东A将股份按 1000 万价格转让给股东B，股东B取得股份后在一年后又将该无形资产对应的 300 万资本公积再转增注册资本，这其中有没有什么法律瑕疵？

回答人：chenyiwei
回复 lilong54 的帖子
1 、对于被增资的某公司而言，该项接受作为出资的无形资产，是否构成一项同一控制下的合并？即，现在用于增资的资本公积在当初的确认是否恰当？
2 、现在用于转增股本的资本公积明细科目是哪个？从你说的情况看，如果是被投资企业以当初的投资溢价形成的资本公积转增资本，则似乎应无问题。由于你对事实背景的表述不清晰，有些地方难以判断。

提问人：lilong54 时间：2012-11-12 10:05:58
回复 chenyiwei 的帖子
原先都是自然人股东，所以是否就不构成同一控制下的合并？
第二次增资也是用的第一次投资溢价形成的资本公积。 企业第二次也没全用完资本公积，解释是说如果全用完就要交税？交什么税啊？

回答人：chenyiwei
仅仅因为控股股东是自然人而不是企业，不能否认这是同一控制下的合并。其他问题赞同楼下网友意见。